【裁判字號】    95,聲再,31
【裁判日期】    950324
【裁判案由】    聲請再審
【裁判全文】
臺灣高等法院高雄分院刑事裁定          95年度聲再字第31號
聲請人即
受判決人    甲○○原名胡來成.
上列聲請人因聲請再審案件，對於本院94年度上訴字第816 號中
華民國94年9 月20日確定判決（臺灣高雄地方法院檢察署93年度
偵字第21299號），聲請再審，本院裁定如下：
    主  文
再審之聲請駁回。
    理  由
一、聲請意旨略稱：原確定判決認定聲請人未經陳俊秀同意而盜
    用其印章蓋印在刑事告訴狀並持以行使，而予論罪科刑；惟
    查：(一)陳俊秀前曾委託邱道賢會計事務所成立羅威兒實業有
    限公司，陳俊秀之印章已經該事務所於92年8 月28日寄還陳
    俊秀，有掛號信封1 份可證。(二)陳俊秀曾親自在「羅威兒實
    業有限公司股東同意書」上簽名、蓋章，並親自向高雄市政
    府申請營利事業負責人、股東出資轉讓、改推董事及修章程
    變更登記，有同意書及高雄市政府函各1 份可憑。(三)陳俊秀
    之印章曾蓋用在「欣昌服飾店」營利事業登記證及93年3 月
    1 日高雄地方法院郵局第860 號存證信函收件回執上，有「
    欣昌服飾店」營利事業登記證、存證信函及掛號郵件收件回
    執各1 份可佐。以上事實並可傳訊證人邱道賢、陳孟謙為證
    。綜上，陳俊秀之印章均由其本人保管，聲請人並無盜用其
    印章，爰依刑事訴訟法第420 條第1 項第6 款規定「因發現
    確實之新證據」而聲請再審云云。
二、按因發見確實之新證據，足認受有罪判決之人應受無罪之判
    決者，得聲請再審，固為刑事訴訟法第421 條第1 項第6 款
    所明定。惟所謂發見新證據，係指該證據當時已經存在，為
    法院及當事人所不及知，不及調查斟酌，至其後始行發見，
    且就證據本身形式上觀察，固不以絕對不須經過調查程序為
    條件，但必須顯然可認為足以動搖原有罪確定判決，而為受
    判決人無罪、免訴、免刑或輕於原判決所認罪名之判決者為
    限。此受理聲請再審之最後事實審法院，應就聲請再審理由
    之所謂「新證據」，是否具備事實審判決前已經存在，為法
    院、當事人所不知，事後方行發見之「嶄新性」，及顯然可
    認足以動搖原有罪確定判決，應為無罪、免訴、免刑或輕於
    原判決罪名之「顯然性」二要件，加以審查，為判斷應否准
    予開始再審之準據。此有最高法院85年度台抗字第308 號、
    77年度台上字第55號、78年度台抗字第145 號判決可資參照
    。
三、本件聲請人主張邱道賢會計事務所寄還印章予陳俊秀之掛號
    信封、羅威兒實業有限公司股東同意書、高雄市政府函、欣
    昌服飾店營利事業登記證、高雄地方法院郵局第860 號存證
    信函、掛號郵件收件回執各1 份及證人邱道賢、陳孟謙為新
    證據而聲請再審云云。惟查：原確定判決係認定聲請人於91
    年4 月21日盜用陳俊秀之印章而偽造陳俊秀名義之刑事告訴
    狀並持以行使，有本院94年度上訴字第816 號確定判決可稽
    ，而聲請人提出之邱道賢會計事務所郵寄予陳俊秀之掛號信
    封其上郵戳日期係92年8 月28日、羅威兒實業有限公司股東
    同意書簽立日期係92年9 月10日、高雄市政府函發文日期係
    92年11月10日、高雄地方法院郵局第860 號存證信函及掛號
    郵件收件回執之郵戳日期係93年3 月1 日，此有聲請人提出
    之邱道賢會計事務所郵寄予陳俊秀之掛號信封、羅威兒實業
    有限公司股東同意書、高雄市政府函、高雄地方法院郵局第
    860 號存證信函及掛號郵件收件回執各1 份在卷可稽，上開
    書證雖均蓋有陳俊秀之印章，惟其日期均發生在本件案發後
    至少一年以上。另聲請人提出之欣昌服飾店營利事業登記證
    ，其上雖亦有陳俊秀之印章，惟該登記證核發日期係76年11
    月3 日，有該登記證附卷足參，該日期遠在本件案發期前約
    14年。以上書證均不足以證明案發當時係由陳俊秀本人保管
    印章，縱經審酌仍不足以推翻原確定判決所認定之罪刑，顯
    非足生影響於原確定判決之證據。因此，聲請人進而傳訊證
    人邱道賢、陳孟謙以證明上開事證屬實，亦不足以推翻原確
    定判決所認定之罪刑，顯非足生影響於原確定判決之證據。
四、綜上所述，聲請人所舉聲請再審之理由，核與上開法條規定
    不符。本件再審之聲請，為無理由，應予駁回。爰依刑事訴
    訟法第434 條第1 項，裁定如主文。
中    華    民    國    95    年    3     月    24    日
                  刑事第一庭    審判長法  官  郭雅美
                                      法  官  莊崑山
                                      法  官  范惠瑩
以上正本證明與原本無異。
如不服本裁定應於送達後5日內向本院提出抗告狀。
中    華    民    國    95    年    3     月    24    日
                                      書記官  張明賢


司法院資訊處製作；財團法人民間司法改革基金會備份。
